【裁判字號】    90,易,888
【裁判日期】    901009
【裁判案由】    詐欺
【裁判全文】
臺灣屏東地方法院刑事判決                            九十年度易字第八八八號
    公  訴  人  臺灣屏東地方法院檢察署檢察官
    被      告  乙○○
右列被告因詐欺案件，經檢察官提起公訴（九十年度偵字第四一三一號），本院判決
如左：
    主  文
乙○○連續意圖為自己不法之所有，以詐術使人將本人之物交付，處拘役捌拾日，如
易科罰金，以參佰元折算壹日，緩刑參年。
    事  實
一、乙○○於民國九十年五月間某日，在屏東縣霧台鄉大武村東川巷四三號住處電視
    機上，發現一疊新版千元玩具紙鈔正面便條紙，竟基於意圖為自己不法所有之概
    括犯意，乃以將兩張紙鈔便條紙，以膠水黏在一起，再以修正液將內之「紙鈔便
    條紙」之字樣塗掉後，自九十年五月二十日下午一時許起，先連續七次持往屏東
    縣霧台鄉大武村東川巷五號甲○○○所經營雜貨店，向甲○○○佯稱欲購買菸酒
    ，使甲○○○陷於錯誤而交付乙○○菸酒及應找之百元新台幣及銅板，嗣於九十
    年五月二十五日下午二時許，承前之概括犯意第八次再持上開紙鈔向甲○○○購
    買菸酒時，為甲○○○發覺而未遂，嗣為警據報查獲。
二、案經屏東縣警察局里港分局報請台灣屏東地方法院檢察署檢察官偵查起訴。
    理  由
一、被告乙○○經合法傳喚未到庭，惟其於偵查中對右揭時、地持上開便條紙鈔購物
    之事實坦承不諱，然另辯稱：當時伊喝醉了，在地上撿起到該紙鈔，就拿去買酒
    、買香菸，伊沒有詐欺之意思及行為等語。惟查：右揭犯罪事實，業據被告於警
    訊時坦承不諱，核與被害甲○○○指述情節相符，並有千元紙鈔便條紙影本七張
    附卷可稽，又被告施詐之次數甚多，衡情要無誤認該紙鈔係真鈔之可能，被告所
    辯，顯係事後卸責之詞，尚非可採，被告犯行堪以認定。
二、核被告所為，係犯刑法第三百三十九條第一項、第三項之詐欺取財罪既遂及未遂
    罪。被告先後數次詐欺既遂、未遂犯行，時間緊接、方法相同，顯係基於概括犯
    意為之，為連續犯，應依刑法第五十六條之規定，以一罪論，並加重其刑。審酌
    被告犯罪之動機、目的、手段、素行尚佳、所造成之損害尚非重大、事後與與被
    害人達成和解此業據被害人供明，惟犯後否認犯行等一切情狀，量處如主文所示
    之刑。末查被告前未曾受有期徒刑以上刑之宣告，有本院被告全國前案紀錄表足
    憑，復與被害人達成和解，其經此偵查審理程序，當知警惕，信無再犯之虞，本
    院認所宣告之刑以暫不執行為適當，併予宣告緩刑，以啟自新。另被告經合法傳
    喚無故未到，惟本案既為諭知拘役之案件，爰不待其陳述而為判決，附此敘明。
據上論斷，應依刑事訴訟法第三百零六條、第二百九十九條第一項前段，刑法第五十
六條、第三百三十九條第一項、第四十一條第一項、第七十四條第一款，罰金罰鍰提
高標準條例第一條前段、第二條，判決如主文。
中      華      民      國九十      年      十    月        九    日
                                      臺灣屏東地方法院刑事第一庭
                                          法  官    郭書豪
右正本證明與原本無異。
對於本判決如有不服應於收受送達後十日內向本院提出上訴書狀上訴於台灣高等法院
高雄分院並按他造當事人之人數附具繕本。
                                          書記官    潘豐益
中      華      民      國      九十      年      十    月      九      日


司法院資訊處製作；財團法人民間司法改革基金會備份。
